Inventaris van het archief van de Contactcommissie van de Codex Alimentarius
Nationaal Archief, Den Haag
- CODEX COMITÉS EN GROEPEN, 3
  - Comités met betrekking tot algemene onderwerpen, 3.2
    - Codex Committee on Foods for Special Dietary Uses, 3.2.7
      - Vergaderverslag van de Intergovernmental Working Groups van het Codex Committee on Foods for Special Dietary Uses ter voorbereiding van de plenaire vergadering in januari 1987., 1986; 101; omslag
    - Codex Committee on Pesticide Residues, 3.2.8
      - Stukken betreffende het voorbereiden, voeren en nabespreken van vergaderingen van het Codex Committee on Pesticide Residues., 1965 - 1989; 102-107
        1988 ontbreekt.
        - 1965 - 1967, 102; pak
          bevat een Engelstalige en een Franstalige uitgave van de Recommended International Tolerances for Pesticide Residues van de Codex Alimentarius Commission, alsmede een rapport met betrekking tot Aldrine en Dieldrine, opgesteld door de Nederlandse delegatie.
        - 1968 - 1970, 103; pak
          bevat ook documenten betreffende algemene richtlijnen voor het gebruik van pesticiden, opgesteld door de Nederlandse delegatie, alsmede het rapport "Fentin Acetate, Fentin Chloride, Fentin Hydroxide", wat in opdracht van Nederland is opgesteld en ingestuurd.
        - 1971 - 1979, 104; omslag
          bevat tevens stukken van vergaderingen van het Codex Committee for Europe met betrekking tot het residu van pesticiden in voedingsmiddelen.
        - 1980 - 1984, 105; omslag
        - 1985 - 1987, 106; omslag
        - 1989, 107; omslag
      - Publicaties van de tweede vergadering van de Codex Committee on Pesticide Residues., 1967; 108; pak
      - Technical Committee van het International Programme on Chemical Safety, ook wel IPCS, 3.2.8.1
        - Vergaderverslag van de tweede vergadering van het Technical Committee van het IPCS te Geneve., 1981; 109; omslag
    - Codex Committee on Residues of Veterinary Drugs in Foods, 3.2.9
      eerder ook wel de FAO/WHO Expert Consultation on Residues of Veterinary Drugs in Foods.
      - Vergaderverslag van de FAO/WHO Expert Consultation on Residues of Veterinary Drugs in Foods., 1984; 110; omslag
      - Stukken betreffende het voorbereiden, houden en nabespreken van vergaderingen van de Codex Committee on Residues of Veterinary Drugs in Foods., 1986 - 1989; 111; omslag
        bevat tevens stukken van vergaderingen van het Codex Committee for Europe met betrekking tot medicijnresidu in voedingsmiddelen.
  - Comités met betrekking tot een product, 3.3
    - Codex Committee on Cacao Products and Chocolate, 3.3.1
      - Stukken betreffende het voorbereiden, houden en nabespreken van vergaderingen van het Codex Committee on Cacao Products and Chocolate., 1964 - 1982; 112-114
        - 1964 - 1970, 112; omslag
        - 1971 - 1979, 113; omslag
          bevat tevens stukken van vergaderingen van het Codex Committee for Europe met betrekking tot cacao producten en chocolade.
        - 1980 en 1982., 114; omslag
    - Codex Committee on Cereals and Cereal Products, 3.3.2
      ook wel Codex Committee on Cereals, Pulses and Legumes.
      - Stukken betreffende het voorbereiden, houden en nabespreken van vergaderingen van het Codex Committee on Cereals and Cereal Products., 1980 - 1988; 115-116
        - 1980 - 1983, 115; omslag
        - 1984 - 1986, 1988, 116; omslag
          bevat tevens stukken van vergaderingen van het Codex Committee for Europe met betrekking tot granen en peulen.
    - Codex Committee on Edible Ices, 3.3.3
      - Stukken betreffende het voorbereiden, houden en nabespreken van vergaderingen van het Codex Committee on Edible Ices., 1974 - 1980; 117-118
        de jaren 1977 - 1979 ontbreken.
        - 1974 - 1976, 117; omslag
          bevat tevens stukken van vergaderingen van het Codex Committee for Europe met betrekking tot consumptie-ijs.
        - 1980, 118; omslag
    - Codex Committee on Fats and Oils, 3.3.4
      - Stukken betreffende het voorbereiden, houden en nabespreken van vergaderingen van het Codex Committee on Fats and Oils., 1964 - 1987; 119-122
        de jaren 1971 - 1973 en 1983 - 1986 ontbreken.
        - 1964 - 1970, 119; omslag
        - 1974 - 1979, 120; omslag
          bevat tevens stukken van vergaderingen van het Codex Committee for Europe met betrekking tot vetten en olieën.
        - 1980 - 1982, 121; omslag
        - 1987, 122; omslag
    - Codex Committee on Fish and Fishery Products, 3.3.5
      - Stukken betreffende het voorbereiden, houden en nabespreken van vergaderingen van het Codex Committee on Fish and Fishery Products., 1966 - 1988; 123-126
        de jaren 1967 - 1970, 1985 en 1987 ontbreken.
        - 1966, 123; omslag
        - 1971 - 1979, 124; pak
          bevat tevens stukken van vergaderingen van het Codex Committee for Europe met betrekking tot vis en visproducten.
        - 1980 - 1984, 125; omslag
        - 1986 en 1988, 126; omslag
    - Codex Committee on Meat and Meat Products, 3.3.6
      - Stukken betreffende het voorbereiden, houden en nabespreken van vergaderingen van het Codex Committee on Meat and Meat Products., 1964 - 1971; 127; omslag
      - Codex Committee on Meat Hygiene, 3.3.6.1
        - Stukken betreffende het voorbereiden, houden en nabespreken van vergaderingen van de Codex Committee on Meat Hygiene., 1972 - 1982; 128-129
          de jaren 1975 - 1980 ontbreken.
          - 1972 - 1974, 128; omslag
            bevat tevens stukken van vergaderingen van het Codex Committee for Europe met betrekking tot het hygiënisch omgaan met vlees.
          - 1981 - 1982, 129; omslag
      - Codex Committee on Processed Meat and Poultry Products, 3.3.6.2
        - Stukken betreffende het voorbereiden, houden en nabespreken van vergaderingen van het Codex Committee on Processed Meat and Poultry Products., 1970 - 1988; 130-131
          de jaren 1979 en 1985 - 1987 ontbreken.
          - 1970 - 1978, 130; omslag
            bevat tevens stukken van vergaderingen van het Codex Committee for Europe met betrekking tot verwerkt vlees.
          - 1980 - 1984, 1988, 131; omslag
    - Codex Committee on Milk and Milk Products, 3.3.7
      - Stukken betreffende het voorbereiden, houden en nabespreken van vergaderingen van het Codex Committee on Milk and Milk Products., 1970 - 1978; 132-133
        - 1970 - 1974, 132; pak
          bevat tevens stukken van vergaderingen van het Codex Committee for Europe met betrekking tot melk en melkproducten.
        - 1975 - 1978, 133; pak
      - Joint FAO/WHO Committee of Government Experts on the Code of Principles Concerning Milk and Milk Products, 3.3.7.1
        - Stukken betreffende het voorbereiden, houden en nabespreken van vergaderingen van het Committee of Government Experts on the Code of principles Concerning Milk and Milk Products., 1982 - 1983, 1986; 134; omslag
    - Codex Committee on Mineralwaters, 3.3.8
      - Stukken betreffende het geven van commentaar op het voorlopig ontwerp voor een norm voor natuurlijk mineraalwater., 1968; 135; omslag
    - Codex Committee on Processed Fruits and Vegetables, 3.3.9
      - Stukken betreffende het voorbereiden, houden en nabespreken van vergaderingen van het Codex Committee on Processed Fruits and Vegetables., 1965 - 1986; 136-139
        de jaren 1979, 1981 en 1983 - 1984 ontbreken.
        - 1965 - 1970, 136; omslag
          bevat tevens de "Recommended International Code of Hygienic Practice for Dried Fruits" en de "Recommended International Code of Hygienic Practice for Canned Fruit and Vegetable Products" van de Codex Alimentarius Commission.
        - 1971 - 1978, 137; pak
          bevat tevens stukken van vergaderingen van het Codex Committee for Europe met betrekking tot verwerkte groenten en fruit.
        - 1980, 1982, 1985, 138; omslag
        - 1986, 139; omslag
      - Group of Experts On Standardization of Fruit Juices, 3.3.9.1
        - Stukken betreffende het voorbereiden, houden en nabespreken van vergaderingen van de Group of Experts on Standardization of Fruit Juices., 1971 - 1986; 140-142
          de jaren 1979 en 1985 ontbreken.
          - 1971 - 1978, 140; pak
            bevat tevens stukken van het Codex Committee for Europe met betrekking tot fruitsappen en groentensappen.
          - 1980 - 1984, 141; omslag
          - 1986, 142; omslag
    - Codex Committee on Soups and Broths, 3.3.10
      - Stukken betreffende het voorbereiden, houden en nabespreken van vergaderingen van het Codex Committee on Soups and Broths., 1975 - 1982; 143-144
        de jaren 1978 - 1979 ontbreken.
        - 1975 - 1977, 143; omslag
          bevat tevens stukken van vergaderingen van het Codex Committee for Europe met betrekking tot soepen en bouillon.
        - 1980 - 1982, 144; omslag
    - Codex Committee on Sugars, 3.3.11
      - Stukken betreffende het voorbereiden, houden en nabespreken van vergaderingen van het Codex Committee on Sugars., 1969 - 1984; 145-146
        de jaren 1980 - 1983 ontbreken.
        - 1969 - 1979, 145; omslag
          bevat tevens stukken van vergaderingen van het Codex Committee for Europe met betrekking tot suikers.
        - 1984, 146; omslag
    - Codex Committee on Vegetable Proteins, 3.3.12
      - Stukken betreffende het voorbereiden, houden en nabespreken van vergaderingen van het Codex Committee on Vegetable Protein., 1980 - 1989; 147; omslag
        1986 en 1988 ontbreken.
  - Stuurgroep Acceptatie Codex Normen, 3.4
    - Stukken betreffende het voeren van overleg met betrekking tot het accepteren van Codexnormen door de Stuurgroep Acceptatie Codex Normen., 1980 - 1982; 148-149
      - 1980 - 1981, 148; pak
        bevat diverse gepubliceerde adviezen met betrekking tot normen voor het verwerken van diverse producten tot voedingsmiddelen.
      - 1982, 149; omslag